---
output: html_document
---

```{r setup, include=FALSE}
knitr::opts_chunk$set(echo = TRUE)
```

## Testes de Hipótese

Executa testes de hipótese para a verificação de *collocations* e da *similaridade* entre discursos.

Os discursos são respectivos aos pequeno e grande expedientes das sessões consideradas relevantes (filtro no arquivo 10_CorporaPorCriterios.R).

```{r, echo=FALSE}

# carrega bibliotecas e pacotes
source("22_TesteHipotese.R")
source("..\\03_2017JulAgo\\10_CorpusPorCriterios.R")
source("..\\03_2017JulAgo\\11_LimpaCorpusParaAnalise.R")
library(stringr)
library(dplyr)

```

### Período da análise

```{r}
ini <- 2001
fim <- 2015

anos <- as.character(ini:fim)
```

### Partidos da análise

Dado o período de análise, verificam-se os partidos existentes na tabela coalizões (coalizoes.csv).

```{r}
# lê base de discursos
discursos <- readRDS("..\\CorporaRDS\\discurso_2000_2017.rds")
discursos <- discursos[  str_sub(discursos$dataSessao,7,10) >= ini 
                       & str_sub(discursos$dataSessao,7,10) <= fim
                       & !(discursos$partidoOrador %in% c("", "40211", "SEM PARTIDO", "REGISTRO PPS")), ]
discursos$partidoOrador <- str_to_upper(discursos$partidoOrador)
discursos$partidoOrador[discursos$partidoOrador == "PDSB"] <- "PSDB"
# carrega coalizões
coalizoes <- read.csv("coalizoes.csv", sep=";")
coalizoes <- coalizoes[coalizoes$Ano >= ini & coalizoes$Ano <= fim, ]
coalizoes$Partido <- as.character(coalizoes$Partido)
coalizoes$Partido <- str_to_upper(coalizoes$Partido)
# verifica partidos transformados na tabela coalizões
ptrans <- levels(as.factor(coalizoes$Partido[!is.na(str_match(coalizoes$Partido, ">"))]))
for(i in 1:length(ptrans)){
  p <- str_split(ptrans[i] ,">")[[1]]
  # substitui nome original pelo nome atual
  discursos$partidoOrador[discursos$partidoOrador == p[1]] <- p[2]
  coalizoes$Partido[coalizoes$Partido == ptrans[i]] <- p[2]
}

# reduz discursos apenas aos partidos disponíveis na tabela coalizões
discursos <- discursos[discursos$partidoOrador %in% levels(as.factor(coalizoes$Partido)), ]

# monta lista de partidos para cada ano do período
lpartidos <- vector("list", length(ini:fim))
names(lpartidos) <- anos
for(ano in anos){
  partidos <- discursos[str_sub(discursos$dataSessao,7,10) == ano, "partidoOrador"]
  partidos <- levels(as.factor(partidos))
  # partidos em discurso que estejam em coalizões
  partidos <- partidos[partidos %in% levels(as.factor(coalizoes$Partido[coalizoes$Ano == ano]))]
  lpartidos[[ano]] <- partidos
}

# caso não exista corpus, deve-se gerar: geracorpus <- TRUE
geracorpus <- FALSE
if(geracorpus){
  for(ano in ini:fim){ 
    lpartidos_aux <- lpartidos[[as.character(ano)]]
    for(partido in lpartidos_aux){
      
      if(corpus_por_criterios(discursos, ano, ano, partido, c("GE", "PE"))){
        limpa_corpus(ano, ano, partido)
      } 
      
    }
  }
}

```

### Constrói data frame (dplyr) com indicador de coalizões

```{r}

coalizoes <- tbl_df(coalizoes)
coalizoes <- coalizoes %>% 
  filter(Ano >= ini, Ano <= fim) %>%
  group_by(Ano, Partido) %>%
  summarise(flCoalizao = mean(flagCoalizao))
coalizoes <- mutate(coalizoes, lflCoalizao = flCoalizao > 0)

```

### Constrói tabelas de dissimilaridade

Executa teste qui-quadrado para avaliação de similaridade.  
Aqui a medida de similaridade é efetuada em corpus homogêneos (discurso parlamentar)  
Rejeitar Ho (p < 0.05) significa dissimilaridade

```{r}
# qtd de termos comparados
n <- 500
# lista com tabelas de dissimilaridade
ltdis <- vector("list", length(anos))
names(ltdis) <- anos
# para cada ano
for(ano in anos) {
  # lista de data.frames com discursos partido-ano
  ldfpa <- vector("list", length(lpartidos[[ano]]))
  names(ldfpa) <- lpartidos[[ano]]

  for(partido in lpartidos[[ano]]){

    arq <- paste0("..\\CorpusRDS\\corpus_", partido, "_", ano, "_", ano, "_limpo.rds")

    if(file.exists(arq)){
      ldfpa[[partido]] <- readRDS(arq) 
      # rejeita partidos cujos discursos não produziram pelo menos 30 bigramas
      if(nrow(ldfpa[[partido]]$bigramas) < 30){
        lpartidos[[ano]] <- lpartidos[[ano]][ !(lpartidos[[ano]] %in% partido) ]
      }
    } else{
      lpartidos[[ano]] <- lpartidos[[ano]][ !(lpartidos[[ano]] %in% partido) ]
    }
  }
  
  # quantidade de partidos
  np <- length(lpartidos[[ano]])
  
  # matriz de dissimilaridade
  mdis <- matrix(0, np, np)
  rownames(mdis) <- colnames(mdis) <- lpartidos[[ano]]
  
  # atribui 1 para a diagonal
  for(i in 1:nrow(mdis)) mdis[i,i] <- 1
  
  for(i in 1:(nrow(mdis)-1)){
    for(j in (i+1):nrow(mdis)){
      print(paste(ano, i, j))
      mdis[i, j] <- corpus_similaridade(ldfpa[[lpartidos[[ano]][i]]]$bigramas,
                                        ldfpa[[lpartidos[[ano]][j]]]$bigramas,
                                        nrow(ldfpa[[lpartidos[[ano]][i]]]$bigramas),
                                        nrow(ldfpa[[lpartidos[[ano]][j]]]$bigramas),
                                        n)[2]
      mdis[i, j] <- mdis[j, i] <- round(mdis[i, j],5)
      
    }
  }

  # maiúsculo significa coalizão
  vcoalizoes <- coalizoes$lflCoalizao[coalizoes$Ano == ano & (coalizoes$Partido %in% lpartidos[[ano]])]
  names(vcoalizoes) <- coalizoes$Partido[coalizoes$Ano == ano & (coalizoes$Partido %in% lpartidos[[ano]])]
  rownames(mdis)[!vcoalizoes] <- colnames(mdis)[!vcoalizoes] <- str_to_lower(lpartidos[[ano]][!vcoalizoes])

  #########################################
  # indicadores de similaridade de discurso
  #########################################
  # similiridade na coalizão
  icoa <- vector("numeric",np)
  for(l in 1:np){
    if(vcoalizoes[l]){
      aux <- mdis[l,][-l]
      icoa[l] <- mean(aux[vcoalizoes[-l]])
    } else {
      icoa[l] <- NA
    } 
  }
  icoa
  
  # similiridade na oposição
  iopo <- vector("numeric",np)
  for(l in 1:np){
    if(!vcoalizoes[l]){
      aux <- mdis[l,][-l]
      iopo[l] <- mean(aux[!vcoalizoes[-l]])
    } else {
      iopo[l] <- NA
    } 
  }
  iopo
  
  # similiridade entre coalizão e oposição
  ico <- vector("numeric",np)
  for(l in 1:np){
    if(vcoalizoes[l]){ # partido de coalizão?
      # determina média dos partidos de oposição    
      ico[l] <- mean(mdis[l,!vcoalizoes])
    } else { # partido de oposição?
      ico[l] <- mean(mdis[l,vcoalizoes])
    } 
  }
  ico
  
  mdis <- cbind(mdis, icoa, iopo, ico)
    
  ltdis[[ano]] <- mdis

}
rm(ldfpa)
```

### Plota índices de similaridade médios

```{r}

vicoa <- vector("numeric", length(ini:fim))
viopo <- vector("numeric", length(ini:fim))
vico  <- vector("numeric", length(ini:fim))

# determina índices médios
for(i in 1:length(ltdis)){
  vicoa[i] <- mean(ltdis[[i]][,'icoa'], na.rm = TRUE)
  viopo[i] <- mean(ltdis[[i]][,'iopo'], na.rm = TRUE)
  vico[i]  <- mean(ltdis[[i]][,'ico'], na.rm = TRUE)
}


plot.new()
plot.window(xlim=c(ini,fim), ylim=c(0,1))
title("Similaridade do discurso: linha do tempo",xlab="ano",
       ylab="Índice de similaridade")
# rect(2001, 0, 2003, 1, col="lightblue1", border = FALSE)
# rect(2003, 0, 2007, 1, col="palevioletred1", border = FALSE)
# rect(2007, 0, 2011, 1, col="mistyrose1", border = FALSE)
# rect(2011, 0, 2015, 1, col="salmon", border = FALSE)
lines(ini:fim, vicoa, type = "o", col = "blue")
lines(ini:fim, vico, type = "o", col = "seagreen")
lines(ini:fim, viopo, type = "o", col = "red")
axis(1,ini:fim,anos)
axis(2,seq(0,1,0.1),as.character(seq(0,1,0.1)))
grid()
box()

```



