---
output: html_document
---

```{r setup, include=FALSE}
knitr::opts_chunk$set(echo = TRUE)
```

## Testes de Hipótese

Executa testes de hipótese para a verificação de *collocations* e da *similaridade* entre discursos.

Os discursos são respectivos aos pequeno e grande expedientes das sessões consideradas relevantes (filtro no arquivo 10_CorporaPorCriterios.R).

```{r, echo=FALSE}

# carrega bibliotecas e pacotes
source("22_TesteHipotese.R")
source("..\\03_2017JulAgo\\10_CorpusPorCriterios.R")
source("..\\03_2017JulAgo\\11_LimpaCorpusParaAnalise.R")
library(stringr)
library(dplyr)

```

### Período da análise

```{r}
ini <- 2001
fim <- 2015

anos <- as.character(ini:fim)
```

### Partidos da análise

Dado o período de análise, verificam-se os partidos existentes na tabela coalizões (coalizoes.csv).

```{r}
# lê base de discursos
discursos <- readRDS("..\\CorporaRDS\\discurso_2000_2017.rds")
discursos <- discursos[  str_sub(discursos$dataSessao,7,10) >= ini 
                       & str_sub(discursos$dataSessao,7,10) <= fim
                       & !(discursos$partidoOrador %in% c("", "40211", "SEM PARTIDO", "REGISTRO PPS")), ]
discursos$partidoOrador <- str_to_upper(discursos$partidoOrador)
discursos$partidoOrador[discursos$partidoOrador == "PDSB"] <- "PSDB"
# carrega coalizões
coalizoes <- read.csv("coalizoes.csv", sep=";")
coalizoes <- coalizoes[coalizoes$Ano >= ini & coalizoes$Ano <= fim, ]
coalizoes$Partido <- as.character(coalizoes$Partido)
coalizoes$Partido <- str_to_upper(coalizoes$Partido)
# verifica partidos transformados na tabela coalizões
ptrans <- levels(as.factor(coalizoes$Partido[!is.na(str_match(coalizoes$Partido, ">"))]))
for(i in 1:length(ptrans)){
  p <- str_split(ptrans[i] ,">")[[1]]
  # substitui nome original pelo nome atual
  discursos$partidoOrador[discursos$partidoOrador == p[1]] <- p[2]
  coalizoes$Partido[coalizoes$Partido == ptrans[i]] <- p[2]
}

# reduz discursos apenas aos partidos disponíveis na tabela coalizões
discursos <- discursos[discursos$partidoOrador %in% levels(as.factor(coalizoes$Partido)), ]

# monta lista de partidos para cada ano do período
lpartidos <- vector("list", length(ini:fim))
names(lpartidos) <- anos
for(ano in anos){
  partidos <- discursos[str_sub(discursos$dataSessao,7,10) == ano, "partidoOrador"]
  partidos <- levels(as.factor(partidos))
  # partidos em discurso que estejam em coalizões
  partidos <- partidos[partidos %in% levels(as.factor(coalizoes$Partido[coalizoes$Ano == ano]))]
  lpartidos[[ano]] <- partidos
}

# caso não exista corpus, deve-se gerar: geracorpus <- TRUE
geracorpus <- FALSE
if(geracorpus){
  for(ano in ini:fim){ 
    lpartidos_aux <- lpartidos[[as.character(ano)]]
    for(partido in lpartidos_aux){
      
      if(corpus_por_criterios(discursos, ano, ano, partido, c("GE", "PE"))){
        limpa_corpus(ano, ano, partido)
      } 
      
    }
  }
}

```

### Constrói data frame (dplyr) com indicador de coalizões

```{r}

coalizoes <- tbl_df(coalizoes)
coalizoes <- coalizoes %>% 
  filter(Ano >= ini, Ano <= fim) %>%
  group_by(Ano, Partido) %>%
  summarise(flCoalizao = mean(flagCoalizao))
coalizoes <- mutate(coalizoes, lflCoalizao = flCoalizao > 0)

# salva coalizoes consolidadas para uso em aprendizagem supervisionada
write.csv(coalizoes, "coalizoes_consolidado.csv", row.names = FALSE)

# conta a quantidade de partidos que formam a coalizão no dado ano
ncoalizoes <- coalizoes %>%
  group_by(Ano) %>%
  summarise(qtd_partidos = sum(lflCoalizao))

ncoalizoes <- ncoalizoes$qtd_partidos
names(ncoalizoes) <- anos
```

### Constrói tabelas de dissimilaridade

Executa teste qui-quadrado para avaliação de similaridade.  
Aqui a medida de similaridade é efetuada em corpus homogêneos (discurso parlamentar)  
Rejeitar Ho (p < 0.05) significa dissimilaridade

```{r}
# qtd de termos comparados
n <- 500
# lista com tabelas de dissimilaridade
ltdis <- vector("list", length(anos))
names(ltdis) <- anos
# para cada ano
for(ano in anos) {
  # lista de data.frames com discursos partido-ano
  ldfpa <- vector("list", length(lpartidos[[ano]]))
  names(ldfpa) <- lpartidos[[ano]]

  for(partido in lpartidos[[ano]]){

    arq <- paste0("..\\CorpusRDS\\corpus_", partido, "_", ano, "_", ano, "_limpo.rds")

    if(file.exists(arq)){
      ldfpa[[partido]] <- readRDS(arq) 
      # rejeita partidos cujos discursos não produziram pelo menos 30 bigramas
      if(nrow(ldfpa[[partido]]$bigramas) < 30){
        lpartidos[[ano]] <- lpartidos[[ano]][ !(lpartidos[[ano]] %in% partido) ]
      }
    } else{
      lpartidos[[ano]] <- lpartidos[[ano]][ !(lpartidos[[ano]] %in% partido) ]
    }
  }
  
  # quantidade de partidos
  np <- length(lpartidos[[ano]])
  
  # matriz de dissimilaridade
  mdis <- matrix(0, np, np)
  rownames(mdis) <- colnames(mdis) <- lpartidos[[ano]]
  
  # atribui 1 para a diagonal
  for(i in 1:nrow(mdis)) mdis[i,i] <- 1
  
  for(i in 1:(nrow(mdis)-1)){
    for(j in (i+1):nrow(mdis)){
      # print(paste(ano, i, j))
      mdis[i, j] <- corpus_similaridade(ldfpa[[lpartidos[[ano]][i]]]$bigramas,
                                        ldfpa[[lpartidos[[ano]][j]]]$bigramas,
                                        nrow(ldfpa[[lpartidos[[ano]][i]]]$bigramas),
                                        nrow(ldfpa[[lpartidos[[ano]][j]]]$bigramas),
                                        n)[2]
      mdis[i, j] <- mdis[j, i] <- round(mdis[i, j],5)
      
    }
  }

  # maiúsculo significa coalizão governista
  vcoalizoes <- coalizoes$lflCoalizao[coalizoes$Ano == ano & (coalizoes$Partido %in% lpartidos[[ano]])]
  names(vcoalizoes) <- coalizoes$Partido[coalizoes$Ano == ano & (coalizoes$Partido %in% lpartidos[[ano]])]
  rownames(mdis)[!vcoalizoes] <- colnames(mdis)[!vcoalizoes] <- str_to_lower(lpartidos[[ano]][!vcoalizoes])

  #########################################
  # indicadores de similaridade de discurso
  #########################################
  # similiridade na coalizão
  icoa <- vector("numeric",np)
  for(l in 1:np){
    if(vcoalizoes[l]){
      aux <- mdis[l,][-l]
      icoa[l] <- mean(aux[vcoalizoes[-l]])
    } else {
      icoa[l] <- NA
    } 
  }
  icoa
  
  # similiridade na oposição
  iopo <- vector("numeric",np)
  for(l in 1:np){
    if(!vcoalizoes[l]){
      aux <- mdis[l,][-l]
      iopo[l] <- mean(aux[!vcoalizoes[-l]])
    } else {
      iopo[l] <- NA
    } 
  }
  iopo
  
  # similiridade entre coalizão e oposição
  ico <- vector("numeric",np)
  for(l in 1:np){
    if(vcoalizoes[l]){ # partido de coalizão?
      # determina média dos partidos de oposição    
      ico[l] <- mean(mdis[l,!vcoalizoes])
    } else { # partido de oposição?
      ico[l] <- mean(mdis[l,vcoalizoes])
    } 
  }
  ico
  
  mdis <- cbind(mdis, icoa, iopo, ico)
    
  ltdis[[ano]] <- mdis

}
rm(ldfpa)
```

### Plota índices de similaridade médios

```{r}

vicoa <- vector("numeric", length(ini:fim))
viopo <- vector("numeric", length(ini:fim))
vico  <- vector("numeric", length(ini:fim))

# determina índices médios
for(i in 1:length(ltdis)){
  vicoa[i] <- mean(ltdis[[i]][,'icoa'], na.rm = TRUE)
  viopo[i] <- mean(ltdis[[i]][,'iopo'], na.rm = TRUE)
  vico[i]  <- mean(ltdis[[i]][,'ico'], na.rm = TRUE)
}


plot.new()
plot.window(xlim=c(ini,fim+2), ylim=c(0,1.2))
title("Similaridade do discurso: linha do tempo",xlab="Dezembro do ano ...",
      ylab="Índice de Identidade Ideológica")
rect(2000, 0, 2002, 1.2, col="lightblue1", border = FALSE)
text(2001.2, 1.15, pos = 1, "FHC", col="blue")
rect(2002, 0, 2006, 1.2, col="lavenderblush", border = FALSE)
text(2004, 1.15, pos = 1, "LULA I", col="red4")
rect(2006, 0, 2010, 1.2, col="seashell", border = FALSE)
text(2008, 1.15, pos = 1, "LULA II", col="red4")
rect(2010, 0, 2014, 1.2, col="papayawhip", border = FALSE)
text(2012, 1.15, pos = 1, "DILMA I", col="red3")
rect(2014, 0, 2016, 1.2, col="lightyellow", border = FALSE)
text(2015, 1.15, pos = 1, "DILMA II", col="red3")
# grid x
lines(c(2002,2002,2006,2006,2010,2010,2014,2014),
      c(-0.1,1.5,1.5,-0.1,-0.1,1.5,1.5,-0.1),
      type="l", lty="dotted", col="gray77")
# grid x
lines(c(-2000,2018,2018,2000,2000,2018,2018,2000,2000,2018,2018,2000),
      c(0,0,0.2,0.2,0.4,0.4,0.6,0.6,0.8,0.8,1,1),
      type="l", lty="dotted", col="gray77")
# número de partidos na coalizão
incx <- 0.15;incy <- 0.02
for(i in ini:fim){
  lines(c(i,i),c(0,0.9),type="l", lty="dotted", col="gray77")
  rect(i-incx, 0.9-incy, i+incx, 0.9+incy, col="lightblue", border = "blue")
  text(i, 0.9, ncoalizoes[paste0(i,'')], cex=0.7, col="blue")
}
#rect(2016, 0.9-incy, 2018, 0.9+incy, col="lightblue", border = "blue")
text(2016+2.5*incx, 0.9, "qtd. de partdidos \n na base", cex=0.8, col="blue")

lines(ini:fim, vicoa, type = "o", col = "blue")
lines(ini:fim, vico, type = "o", col = "seagreen")
lines(ini:fim, viopo, type = "o", col = "red")
axis(1,ini:(fim+1),c(anos,"2016"))
axis(2,seq(0,1,0.1),as.character(seq(0,1,0.1)))
box()
legend('right', legend=c("base", "oposição", "diferentes"), col=c("blue", "red", "seagreen"),
       lwd=3, cex = 0.8)
```

### Comparação do Índice de Identidade Ideológica com a acurácia aferida para o modelo multinomial de Naive Bayes (alfa = 8)

```{r}
# Figura 6.2
plot.new()
plot.window(xlim=c(ini,fim+2), ylim=c(0,1.2))
title("Similaridade do discurso: linha do tempo",xlab="Dezembro do ano ...",
      ylab="Índice de similaridade")
rect(2002, 0, 2006, 1.2, col="lavenderblush", border = FALSE)
text(2004, 1.15, pos = 1, "LULA I", col="red4")
rect(2006, 0, 2010, 1.2, col="seashell", border = FALSE)
text(2008, 1.15, pos = 1, "LULA II", col="red4")
rect(2010, 0, 2014, 1.2, col="papayawhip", border = FALSE)
text(2012, 1.15, pos = 1, "DILMA I", col="red3")
rect(2014, 0, 2016, 1.2, col="lightyellow", border = FALSE)
text(2015, 1.15, pos = 1, "DILMA II", col="red3")
# grid x
lines(c(2002,2002,2006,2006,2010,2010,2014,2014),
      c(-0.1,1.5,1.5,-0.1,-0.1,1.5,1.5,-0.1),
      type="l", lty="dotted", col="gray77")
# grid x
lines(c(-2000,2018,2018,2000,2000,2018,2018,2000,2000,2018,2018,2000),
      c(0,0,0.2,0.2,0.4,0.4,0.6,0.6,0.8,0.8,1,1),
      type="l", lty="dotted", col="gray77")

# plota qui-quadrado
vicoa2 <- vicoa[3:length(vicoa)]
lines(2003:2015, vicoa2, type = "o", col = "blue")

# acurácia para o período de 2003 a 2015
# resultados obtidos com o script Python 25_SupervisedLearning.ipynb

# alpha = 0.5
# acc <- c(0.55477424130273867, 0.56738644825018614, 0.58188064639267079, 0.53815789473684206, 0.45560690829481876, 0.49895031490552832, 0.64353176874642248, 0.54680962343096229, 0.72492922068246168, 0.6566650270536154, 0.66789940828402372, 0.66909090909090907, 0.44479830148619959) 

# alpha = 1
# acc <- c(0.62632617813964964, 0.65182427401340282, 0.65377274462399793, 0.60109649122807018, 0.53150085137436143, 0.57295311406578031, 0.70363480251860333, 0.61506276150627615, 0.78974817463865299, 0.71716674864731922, 0.73076923076923073, 0.7292121212121212, 0.49575371549893843)

# alpha = 2
# acc <- c(0.77806563039723664,0.78525688756515266, 0.80061076472833692, 0.72390350877192977, 0.69107273169545125, 0.71903428971308603, 0.82884945621064687, 0.74189330543933052, 0.88481597377440024, 0.81505164781111661, 0.82396449704142016, 0.83830303030303033, 0.613588110403397) 

# alpha = 3
# acc <- c(0.88440661238588703, 0.88830975428145942, 0.89222547397887775, 0.84868421052631582, 0.82510338117246407, 0.84289713086074181, 0.89439038351459643, 0.86924686192468614, 0.93473401877514528, 0.86833907197901294, 0.8760355029585799, 0.91466666666666663, 0.7133757961783439) 

# alpha = 5
# acc <- c(0.96656797433999508, 0.97587490692479528, 0.96538999872757347, 0.95131578947368423, 0.93784967161274624, 0.9485654303708887, 0.96279336004579275, 0.96521966527196656, 0.97928773655192969, 0.9190031152647975, 0.95192307692307687, 0.97696969696969693, 0.82085987261146498)

# alpha = 6
# acc <- c(0.97705403404885272, 0.9882352941176471,  0.98104084489120758, 0.9682017543859649, 0.96448552663585507, 0.96938418474457666, 0.97409845449341725, 0.98038702928870292, 0.98971837282074204,  0.92638137399573706, 0.96701183431952664, 0.98521212121212121, 0.8383757961783439) 

# alpha = 8
acc <- c(0.99309153713298792, 0.99419210722263585, 0.99058404377147224, 0.99407894736842106, 0.98954025784480659, 0.98582925122463261, 0.99012593016599881, 0.99215481171548114, 0.99359260914915815, 0.95868175110673881, 0.9821005917159763,  0.99515151515151512, 0.88269639065817407)

# plota Naive Bayes
lines(2003:2015, acc, type = "o")

# diferenças
vicoa_dif <- (vicoa2 - c(0,vicoa2[1:length(vicoa2)-1]))[-1] > 0
acc_dif <- (acc - c(0,acc[1:length(acc)-1]))[-1] > 0
vdif <- vicoa_dif == acc_dif

# trechos de inclinação coincidente
incy <- 0.02
for(i in 2003:2015){
  lines(c(i,i),c(vicoa2[(i %% 2003)+1],acc[(i %% 2003)+1]),type="l", lty="dotted", col="gray77")

  if(vdif[(i %% 2003)+1]) rcor <- "seagreen"
    else rcor <- "red"
    
  rect(i, 0.7-incy, i+1, 0.7+incy, col=rcor, border = FALSE)
  # text(i, 0.9, ncoalizoes[paste0(i,'')], cex=0.7, col="blue")
}

axis(1,ini:(fim+1),c(anos,"2016"))
axis(2,seq(0,1,0.1),as.character(seq(0,1,0.1)))
box()
legend('bottomright', legend=c("qui-quadrado", "Naive Bayes", "sinal variação ="), col=c("blue", "black", "seagreen"),
       lwd=c(3,3,7), cex = 0.8)
```

